臺灣高等法院臺南分院刑事判決　　　九十一年度上易字第一八七號　Ａ
　　　上　訴　人　臺灣臺南地方法院檢察署檢察官
　　　上　訴　人
　　　即　被　告　戊　○　○
　　　上　訴　人
　　　即　被　告　己○○○
　　　被　　　告　乙　　○
右上訴人因被告等傷害案件，不服臺灣臺南地方法院九十年度易字第二一六三號中華
民國九十年十二月四日第一審判決（起訴案號：臺灣臺南地方法院檢察署九十年度偵
字第八一一一號、第九三八二號），提起上訴，本院判決如左：
      主      文
上訴駁回。
      事      實
一、乙○係台南市○○路一六０號土城聖母廟之工作人員，於民國九十年二月十二日
    下午六時許，因欲驅離在該廟廣場上擺設攤位之丙○○○（另由臺灣臺南地方法
    院檢察署為不起訴處分），並嫌其收攤之動作太慢，竟基於傷害人身體之概括犯
    意，連續徒手毆打丙○○○，致其倒地並受有右側眼眶血腫併挫傷、胸部血腫挫
    傷及背部挫傷等傷害，見丙○○○之子戊○○、媳婦己○○○聞訊陸續趕來，雙
    方即互基於傷害人身體之犯意而互毆，戊○○、己○○○並基於共同傷害乙○之
    犯意，毆打乙○，致乙○受有左耳部、下頷、左中指多處裂傷及左耳擦傷等傷害
    ；己○○○受有雙臉頰挫傷併右側血腫及上唇血腫等傷害。乙○並趁己○○○、
    戊○○扶起丙○○○之際，毆打隨後而來之己○○○之女丁○○、甲○○，致丁○○受有右手肘及手腕挫、擦傷等傷害；甲○○受有雙側臉頰、牙齒及唇部挫傷
    等傷害。
二、案經丙○○○、己○○○、乙○訴由台南市警察局第三分局報告暨丁○○、甲○○告訴台灣台南地方法院檢察署檢察官偵查起訴。
      理      由
一、訊據被告乙○、上訴人即被告戊○○、上訴人即被告己○○○均矢口否認有傷害
    之犯行，被告乙○辯稱：因伊禁止告訴人丙○○○在廟前廣場設攤，即遭被告戊○○一家人毆打，伊並未還手云云。被告戊○○辯稱：伊見被告乙○毆打告訴人
    丙○○○，並欲毆打伊，伊即逃跑，被告乙○之傷係追打伊時自己跌倒所致云云
    。被告己○○○辯稱：伊見被告乙○追打被告戊○○，伊過去時，即遭被告乙○
    以右手毆打臉部各等語。惟查右揭犯罪事實，業據告訴人丙○○○、甲○○、丁○○及被告乙○、戊○○、己○○○指訴甚詳，而被告乙○若係自行跌倒而受傷
    ，應不致於下頷及耳部同時擦傷，因而本件被告乙○及被告戊○○、己○○○之
    傷，應係雙方互毆所致。此外，復有醫院之診斷證明書三紙、影本二紙附卷可參
    。事證已臻明確，被告乙○、戊○○、己○○○三人所辯，顯係卸責之詞，不足
    採信，彼等傷害犯行，均堪予認定。
二、核被告乙○、戊○○、己○○○所為，均係犯刑法第二百七十七條第一項之傷害
    罪。被告乙○之多次傷害犯行，時間緊接，構成要件相同，顯係基於概括犯意反
    覆為之，為連續犯，依法以一罪論，並加重其刑。被告戊○○、己○○○有犯意
    聯絡及行為分擔，皆為共同正犯。
三、原審援引刑事訴訟法第二百九十九條第一項前段，刑法二十八條、第五十六條、
    第二百七十七條第一項、第四十一條第一項前段、罰金罰鍰提高標準條例第一條
    前段、第二條之規定，並參酌被告等品性，及其犯罪之動機、目的、手段、所生
    危害、犯後態度等一切情狀，分別對被告戊○○、己○○○量處拘役肆拾日，對
    被告乙○量處拘役伍拾日，並均諭知如易科罰金，以佰元折算壹日之標準。本
    院經核其認事用法，均無不當，量刑亦稱妥適。被告戊○○、己○○○上訴意旨
    ，猶執前詞，否認犯罪，及檢察官依被害人之請求上訴，指摘原判決對被告乙○
    量刑過輕不當，為無理由，均應予駁回。
據上論斷，應依刑事訴訟法第三百六十八條，判決如主文。
本案經檢察官楊治宇到庭執行職務。
中    華    民    國      九十一      年      二      月      二十      日
                                  臺灣高等法院臺南分院刑事第六庭
                                      審判長法官  楊    明    章
                                            法官  戴    勝    利
                                            法官  顏    基    典
右正本證明與原本無異。
不得上訴。
                                      法院書記官  呂    嘉    文
中    華    民    國      九十一      年      二      月      二十一    日
附錄本判決論罪科刑法條：
刑法第二百七十七條第一項：
傷害人之身體或健康者，處三年以下有期徒刑、拘役或一千元以下罰金。
